【裁判字號】    88,易,1618
【裁判日期】    890602
【裁判案由】    常業賭博
【裁判全文】
台灣台中地方法院刑事判決                        八十八年度易字第一六一八號
    公  訴  人  台灣台中地方法院檢察署檢察官
    被      告  地○○
                黃○○
                天○○
右列被告等因常業賭博案件，經台灣台中地方法院檢察署檢察官提起公訴（八十七年
度偵字第二一四七九號），及同署檢察官移送併辦 (八十八年度偵字第四八五九號)
，本院判決如左：
    主  文
地○○共同以賭博為常業，累犯，處有期徒刑壹年貳月。扣案如附表壹、貳所示之物
均沒收。
天○○在公眾得出入之場所賭博財物，處罰金貳仟元，如易服勞役，以佰元折算壹
日。扣案如附表壹編號一、二、三、六所示之物均沒收。
黃○○無罪。
    事  實
一、地○○前曾於民國八十一年間因違反麻醉藥品管理例案件，經本院判處有期徒刑
    五月確定，於八十二年二月四日易科罰金執行完畢，仍不知悛悔。自八十七年一
    月一日起，在台中市○○路○段二０七號，其所經營之已向台中市政府申辦登記
    ，取得營利事業登記證，得經營遊藝場業務之「中興育樂遊藝場」內之公眾得出
    入之場所，擺設如附表壹編號一至三所示電動機具五十七台，另依序自八十七年
    七月二十五日、同年九月二十六日、同年九月二日、同年八月下旬某日起，以每
    月薪資新台幣 (下同)一萬五千元之代價，僱用Ｃ○○、戌○○、癸○○、卯
    ○○ (以上五人均已審結)分別在現場擔任維修電動賭博機具、收受現金、過濾
    賭客、開分、洗分、積分兌換寄分卡或現金等工作，並共同以上開電動機具，與
    不特定賭客賭博財物，且均賴以維生。參與賭博之人須先由現場員工過濾身分，
    加入會員，取得會員卡，再由現場人員以開分方式玩賭，最低以一百元開分，每
    一元開一至二分不等，再以分數押賭，輸贏一至數倍不等，賭客所得分數可無限
    制累積，結算時再按電動機具上之分數，由上述職員拿現金給賭客，或交給寄分
    卡，用以嗣後開分或由該中興育樂遊藝場匯款入個人指定之帳戶。嗣於同年九月
    卅日凌晨一時卅分許，適有基於概括犯意已加入會員之賭客乙○○ (會員卡編號
    第一０五號)、酉○○ (會員卡編號第二五號)，及已加入會員之賭客丙○○ (
    會員卡編號第五八七號)、戊○○ (會員卡編號第三０一號)、亥○○ (會員卡編
    號第六二號)、辛○○ (會員卡編號第四三八號)、Ｂ○○ (會員卡編號第六六號
    )、庚○○ (會員卡編號第八四０號)、Ｄ○○ (會員卡編號第八四八號)、丁○○ (會員卡編號第七０四號)、丑○○ (會員卡編號第七號)、己○○ (會員卡編
    號第二三八號)、Ａ○○ (會員卡編號第五一一號)、宙○○ (會員卡編號第九號
    )、寅○○ (會員卡編號第三一號)、申○○ (會員卡編號第八號)、未○○ (會
    員卡編號第六三一號)、午○○ (會員卡編號第一四八號)、玄○○ (會員卡編號
    第五一三號)、坊建宏 (原名壬○○、會員卡編號八二一號)( 以上二十人均已審
    結)、天○○ (會員卡編號第三號)等人，在該處以前開電動機具賭博時，經警當
    場查獲，並扣得如附表壹所示之物。詎地○○竟不思悔改，仍繼續在上開遊藝場
    內之公眾得出入之場所，擺設如附表貳編號一至五所示電動機具一百二十七台與
    不特定人賭博財物，地○○則再繼續僱用與其有共同犯意聯絡之戌○○ (自八十
    八年二月七日起)、另僱用張慧祥 (自八十八年一月十六日起，另案由本院審理
    中)、廖嬰恩 (自八十八年二月五日起，另案由本院審理中)、張秀米 (自八十八
    年二月四日起，另案由本院審理中)為該遊藝場之職員，負責現場管理與服務、
    收取現金、過濾賭客、寄分卡開分、洗分及兌換現金予賭客之業務，並均賴以維
    生，賭博方法如上，嗣於八十八年二月九日凌晨零時三十分許，適有前次已被查
    獲之賭客乙○○、酉○○、及已加入會員之賭客李伍華 (會員卡編號第一四五號
    )、柳正忠 (會員卡編號第五一０號)、鄧念湘 (會員卡編號第二五五號)、賀於
    微 (會員卡編號第三四號)、林巧真 (會員卡編號第二四號)、戴琦正 (會員卡編
    號第六四二號)、賴威丞 (會員卡編號第二九六號)、郭廣中 (會員卡編號第八四
    四號)( 以上八人均由本院另案審理中)以上開電動機具為賭時，再度為警查獲，
    並扣得如附表貳所示之物。
二、案經台中市警察局第一分局報請臺灣臺中地方法院檢察署檢察官偵查起訴及同署
    檢察官移送併辦。
    理  由
壹、有罪判決部分：
一、右揭犯罪事實，業據被告地○○於本院審理時坦承不諱，核與共同被告即被告地
    ○○之員工Ｃ○○、戌○○、癸○○、卯○○供述、證人即被告地○○之員工張
    慧祥、廖嬰恩、張秀米證述受僱於被告地○○，張慧祥於警訊時並供述有兌換現
    金，另共同被告即賭客丙○○、戊○○於警訊時供稱被查獲時正在現場把玩電動
    機具，且得兌換現金，共同被告即賭客辛○○、Ｂ○○、庚○○、Ｄ○○、丁○○、丑○○、己○○、Ａ○○、宙○○、寅○○、申○○、乙○○、酉○○、亥
    ○○、未○○、午○○、玄○○、證人即賭客李伍華、柳正忠、鄧念湘、賀於微
    、林巧真、戴琦正、賴威丞、郭廣中於偵、審中供承查獲時正在現場把玩電動機
    具之情節相符，並經證人即八十七年九月二十九日喬裝賭客前往「中興育樂遊藝
    場」查察之台中市警察局第一分局警員宇○○、證人即八十八年二月八日至該遊
    藝場查察之台中市警察局警員林００ (年籍詳卷內密封袋，身分資料因職務關係
    ，應予保密)於本院訊問時證述明確，復有扣案如附表壹、貳所示之物可資佐證
    ，因而事證明確，被告地○○之犯行堪以認定。
二、訊據被告天○○雖未於本院審理時到庭，惟其於警、偵訊中坦承查獲時正在「中
    興育樂遊藝場」把玩電動機具之事實，並有扣案如附表編號壹所示之物可資佐證
    。被告天○○於偵查中雖矢口否認有何賭博犯行，辯稱：不得兌換現金或獎品云
    云。惟查：
(一)、被告地○○所經營之「中興育樂遊藝場」，雖已向台中市政府申辦登記，取得
      營利事業登記證，得經營遊藝場業務 (電玩機具種類、數量依教育局核准明細
      表為準；不含賭博性及查禁之電動玩具)，有台中市政府營利事業登記證影本
      一件附卷可查，惟刑法第二十一章賭博罪所規範者，係賭博行為，苟行為係以
      偶然方法之輸贏定財物之得失，即與構成要件該當，與該遊藝場有無合法營業
      執照或該賭場所擺設之賭具是否經行政機關公告查禁無關，核先敘明。
(二)、被告地○○所經營之「中興育樂遊藝場」，確有兌換現金予賭客之事實，業據
      被告地○○於本院八十九年五月十九日審理時供述明確；另同案被告丙○○於
      警訊時供稱：「我於今年六月中旬前往中興遊藝場，店中告訴我要辦會員卡才
      可兌換中獎的現金，我辦的會員卡是五八七號」等語；被告戊○○於警訊時亦
      供稱：「我賭七靶射擊所贏的分數店方會拿寄分卡給我，我再到櫃檯寄分，店
      方就會依分數的多少直接將現金撥入我的郵局帳號內」等語；證人宇○○於本
      院八十八年七月五日訊問時證稱：「．．．我進去有先喬裝是客人打電動玩具
      ，我先跟隔壁之賭客聊天，在聊天中詢問如果贏得分數如何兌換現金，根據賭
      客稱：可以先洗分，他們會給我計分卡，然後再拿計分卡到櫃檯填寫資料，他
      們店內人員會將錢匯到指定之帳號，我詢問店內店員，經店員告知因我是第一
      次到店內玩之客人，要先辦會員卡，然後過濾後才能換現金，我是去櫃檯問櫃
      檯人員．．．」等語；證人林００於本院八十八年十一月一日訊問時證稱：
      「．．．我拿了現金向現場人員要求開分打了二個多小時電玩，最後贏了約五
      千四百分，我請現場人員幫我洗分換卡 (二千分一張、一千分二張、二百分二
      張)，換卡以後我向店內人員表示要換現金，經店內人員告以應向經理張慧祥
      換取，我就去找張慧祥，張慧祥原先向我表示需將款項匯入帳號，我向他表示
      因快過年了，是否可以當場拿現金，不要再匯入帳號內，張慧祥就叫我到後面
      的廁所等，我到廁所，他就在那裡將錢拿給我．．．」；「 (問：是否有加入
      會員)我是向現場人員表示我是該賭場會員綽號阿雄之人介紹來的，他們是在
      門口就問我是不是會員」；「我在洗分換卡時的時侯，現場人員有向我表示需
      加入會員，並提供帳號，才能匯款，但經我以前揭理由向他們表示後，他們才
      拿現金給我」等語；證人即受被告地○○雇用在該遊藝場擔任現場經理之張慧
      祥於警訊時陳稱：「當時員警是持本店之寄分卡五千四百分，因我不知道他是
      員警喬裝成賭客才拿了新台幣五千四百元給他」等語，是依被告地○○、丙○○、戊○○之上開供述及前揭證人之證述，堪認被告地○○所經營之「中興育
      樂遊藝場」，雖係合法取得營利事業登記證，得經營遊藝場業務，惟被告地○○確有在該遊藝場之公眾得出入場所，以合法掩護非法，與賭客為對賭行為，
      且在與賭客為賭時，須先經由現場員工過濾身分，並加入會員，取得會員卡，
      方能兌換現金，以逃避警方查緝無疑。再者，八十八年二月九日警方查獲「中
      興育樂遊藝場」之賭博行為時，曾扣得如附表貳編號九、十之客人銀行帳號表
      十七張、員工注意事項雜記表二張等物，而該客人銀行帳號表係分別登載賭客
      姓名、身分證號碼、會員卡卡號及銀行或郵局帳號等資料，則該遊藝場如不得
      兌換現金，何須登載客戶之帳戶資料，足見客戶留存之帳戶資料，應係供該遊
      藝場人員匯入所贏得之賭金之用；至於員工注意事項雜記表內係記載：「１、
      看口若見臨檢須注意，賓果須斷電，變畫面」、「２、賀卡佳賓，確實要求證
      明身分」、「９、帳號、銀行、分行須確實填寫」、「１０、安全教育，須加
      強」等注意事項，如該遊藝場並無從事非法之賭博行為，何須教導員工警察臨
      檢時須斷電變更電動機具畫面、確實查核賭客身分、加強員工安全教育等手段
      以規避查察，又何須要求員工有關客戶銀行帳號填載之內容須確實等事項，是
      依上開客人銀行帳號表、員工注意事項雜記表所示，益足以認定被告地○○所
      經營之「中興育樂遊藝場」，確有與賭客對賭並兌換現金之行為。
(三)、被查獲時在場之被告天○○業已加入會員，會員卡編號為第三號，有扣案如附
      表壹編號五、附表貳編號十一之會員名冊、會員名單可查，則被告天○○既已
      加入會員，自係經「中興育樂遊藝場」之員工告知會員始得兌換現金方始加入
      ，則被告天○○在場把玩電動機具時，顯係本於欲贏取分數，再據以兌換現金
      之賭博犯意無疑。從而被告天○○所辯，洵無理由，事證明確，被告天○○之
      犯行亦足以認定。
三、查被告地○○在「中興育樂遊藝場」擺設如附表壹編號一至三、附表貳編號一至
    五所示，合計一百五十八台電動機具與不特定人賭博財物，顯係恃以為生，而以
    之為常業，核其所為係犯刑法第二百六十七條之常業賭博罪；被告天○○在「中
    興育樂遊藝場」之公眾得出入場所以電動機具為賭，所為係犯刑法第二百六十六
    條第一項前段之普通賭博罪。被告地○○與共同被告Ｃ○○、戌○○、癸○○、
    卯○○、另案被告張慧祥、廖嬰恩、張秀米間，有犯意之聯絡及行為分擔，為共
    同正犯。公訴人就被告地○○如事實欄所示犯罪事實，雖僅起訴自八十七年一月
    一日起至同年九月卅日凌晨一時卅分止之常業賭博一部事實，惟被告地○○就其
    之後繼續在「中興育樂遊藝場」擺設電動賭博機具與人為賭之部分，與起訴部分
    為實質上一罪之關係，為起訴效力所及，自在本院所應審理之範圍。查被告地○○前於民國八十一年間因違反麻醉藥品管理例案件，經本院判處有期徒刑五月確
    定，甫於八十二年二月四日易科罰金執行完畢，有卷附台灣台中地方法院檢察署
    刑案資料查註紀錄表在卷可考，其於執行完畢後五年內，再犯本件有期徒刑以上
    之刑之罪，係累犯，應依法加重其刑。爰審酌被告地○○之素行，經營「中興電
    子遊藝場」擺設之電動機具數量龐大，破壞社會純正風氣非輕，且在八十七年九
    月三十日為警查獲其所擺設如附表壹編號一至三所示電動機具五十七台後，更變
    本加厲，繼續擺設如附表貳編號一至五所示電動機具一百二十七台與人為賭，顯
    見其毫無悔意，惟於本院審理中坦承犯行；被告天○○僅係在場賭玩惡性不重，
    惟否認犯行圖飾狡辯犯後態度不佳等一切情狀，分別量處如主文所示之刑，就被
    告天○○部分，並諭知易服勞役之折算標準。
四、扣案如附表壹編號一、二、三、六與附表貳編號一、二、三、四、五、六、八所
    示之物，係分別在八十七年九月三十日及八十八年二月九日為警查獲時當場賭博
    之器具與在兌換籌碼處之財物，爰依刑法第二百六十六條第二項之規定，宣告沒
    收。如附表壹編號四、五、附表貳編號七、九、十、十一、十二、十三、十四所
    示之物，係被告地○○所有，供與不特定賭客對賭犯罪所用之物，爰依刑法第三
    十八條第一項第二款之規定宣告沒收。至於八十七年九月三十日警方在被告辰○○身上取出扣案之六十七萬五千四百元，並非賭資，亦非供賭博所用之物 (理由
    如被告辰○○無罪部分所述)，自不得宣告沒收。
貳、無罪判決部分：
一、按犯罪事實應依證據認定之，無證據不得推定其犯罪事實，刑事訴訟法第一百五
    十四條定有明文。而刑事訴訟法上所謂認定犯罪事實之證據，係指足以認定被告
    確有犯罪行為之積極證據而言，該項證據自須適合於被告犯罪事實之認定，始得
    採為斷罪資料，最高法院二十九年上字第三一０五號著有判例。又認定犯罪事實
    所憑之證據，無論係直接證據或間接證據，其為訴訟上之證明，須於通常一般之
    人均不致有所懷疑，而得確信其為真實之程度者，始得據為有罪之認定，倘其證
    明尚未達到此一程度，而有合理之懷疑存在，復無其他調查途徑可尋，法院即應
    為無罪之判決，最高法院七十六年台上字第四九八六號著有判例。
二、公訴意旨略以：被告黃○○於八十七年九月卅日凌晨一時卅分許，在被告地○○
    所經營之「中興育樂遊藝場」賭玩電動機具，為警查獲，因認被告黃○○涉犯刑
    法第二百六十六條第一項之普通賭博罪嫌云云。
三、公訴人認被告黃○○涉有上開普通賭博罪嫌，無非係以被告黃○○於偵查中坦承
    被查獲時在場，並扣得如附表壹所示之物；現場開分之金額，至少均一百元以上
    ，輸贏之金額動輒數仟，甚至高達二十萬元；扣案如附表壹編號一至三所示之五
    十七台電動機具，均非娛樂用等為主要論據。
四、訊據被告黃○○於本院訊問時堅決否認有何賭博犯行，辯稱：伊於查獲當時雖坐
    在電動機具前，惟並未把玩，伊前往該處係要找朋友，且伊亦不知可否兌換現金
    等語。經查：被告黃○○於於八十七年九月卅日凌晨一時卅分許，警方前往被告
    地○○所經營之「中興育樂遊藝場」取締賭玩電動機具時在場，雖屬令人質疑其
    有賭博之可能性，然被告黃○○是否確有賭博之行為，仍應視有無其他證據證明
    其確有在場把玩，且知悉得兌換現金為定。而被告自警、偵訊及本院審理時，均
    從未供承有在場把玩電動機具之事，自不得僅憑被告黃○○在場，現場並查獲有
    賭博行為，即推斷其有賭博犯行。再者，縱使被告黃○○為警查獲時有在場把玩
    電動機具，惟被告地○○所經營之「中興育樂遊藝場」已向台中市政府申辦登記
    ，取得營利事業登記證，得經營遊藝場業務，而該遊藝場係以合法掩護非法，賭
    客如欲為賭時，須先經由現場員工過濾身分，並加入會員，取得會員卡，方能兌
    換現金，以逃避警方查緝，已如前述；又證人林００於本院八十八年十一月一日
    訊問時亦證稱：「在牆上有貼比較大張的公告稱不可兌換現金，另外在電動玩具
    機檯上有貼純屬娛樂不可換現金之字條」等語，因此，前往「中興育樂遊藝場」
    把玩電動機具之人，如未經現場員工過濾後，加入會員，未必均知悉可兌換現金
    之事，尚不得僅憑被告黃○○有在場把玩電動機具之事實，即以輸贏金額不低或
    娛樂性不高為由，推斷其有賭博犯行，而依扣案如附表壹編號五、附表貳編號十
    一之會員名冊、會員名單所載，並無被告黃○○之姓名，則既無證據證明其為「
    中興育樂遊藝場」之會員，亦不得率斷被告黃○○已知悉該遊藝場有與賭客對賭
    及兌換現金之事，而有賭博行為。此外，復查無其他積極證據足資證明被告黃○○有何賭博財物之犯行，既不能證明被告黃○○犯罪，依法就該部分應為無罪之
    諭知。
參、被告黃○○、天○○經合法傳喚，無正當理由不到庭，本院認係應科罰金或無罪
    之案件，故不待其陳述逕行判決。
肆、被告Ｃ○○、戌○○、癸○○、卯○○、乙○○、酉○○、丙○○、戊○○、亥
    ○○、辛○○、Ｂ○○、庚○○、Ｄ○○、丁○○、丑○○、己○○、Ａ○○、
    宙○○、寅○○、申○○、未○○、午○○、玄○○、甲○○、子○○、巳○○
    、辰○○、坊建宏部分均已判決，附此敘明。
據上論斷，應依刑事訴訟法第二百九十九條第一項前段、第三百零一條第一項、第三
百零六條，刑法第二十八條、第二百六十七條、第二百六十六條第一項前段、第二項
、第四十七條、第四十二條第二項、第三十八條第一項第二款，罰金罰鍰提高標準條
例第一條前段、第二條，判決如主文。
中      華      民      國      八十九      年      六      月    二    日
                                臺灣臺中地方法院刑事第七庭
                                    法  官  劉  長  宜
右正本證明與原本無異。
如不服本判決，應於判決送達後十日內，向本院提出上訴狀。
                                     書記官
中      華      民      國      八十 九     年   六     月      七      日
附錄本案論罪法條全文：
刑法第二百六十六條：
在公共場所或公眾得出入之場所賭博財物者，處一千元以下罰金。但以供人暫時娛樂
之物為賭者，不在此限。
當場賭博之器具與在賭檯或兌換籌碼處之財物，不問屬於犯人與否，沒收之。
刑法第二百六十七條：
以賭博為常業者，處二年以下有期徒刑，得併科一千元以下罰金。
附表壹：
編號        名    稱                數    量
一、      賓果馬戲團六人座            一台
二、      七ＰＫ                    五十五台
三、      競艇八人座                  一台
四、      寄分卡                      六張
五、      贈獎名冊順序表              一本
          (即會員名冊)
六、      賭資                   新台幣六千元
附表貳：
編號        名    稱                數    量
一、      賓果王(六人座)              十四台
二、      七靶射擊                  五十五台
三、      保齡球王                    二十台
四、      賓果七七七                三十六台
五、      滿貫大亨                      二台
六、      賓果電腦主機                  一組
          (營幕、鍵盤、列表機)
七、      寄分卡                      十八張
八、      賭資              新台幣一千六百元
九、      客人銀行帳號表              十七張
十、      員工注意事項雜記表            二張
十一、    會員名單                      三張
十二、    寄分單                      十七張
十三、    每場收支表                    二張
十四、    寄分表                        二張


司法院資訊處製作；財團法人民間司法改革基金會備份。
